臺灣高雄地方法院刑事判決
                                   110年度審易字第1186號
公  訴  人  臺灣高雄地方檢察署檢察官
被      告  黃源泉


            黃煌松


上列被告因竊盜案件，經檢察官提起公訴（110年度偵字第20820
號），本院判決如下：
    主  文
黃源泉共同犯攜帶兇器踰越牆垣竊盜罪，累犯，處有期徒刑捌月
；又共同犯攜帶兇器踰越牆垣竊盜罪，累犯，處有期徒刑拾月；
又共同犯攜帶兇器竊盜罪，累犯，處有期徒刑玖月。應執行有期
徒刑壹年伍月。
扣案之鋸子一支沒收。
黃煌松共同犯攜帶兇器踰越牆垣竊盜罪，累犯，處有期徒刑捌月
；又共同犯攜帶兇器踰越牆垣竊盜罪，累犯，處有期徒刑拾月；
又共同犯攜帶兇器竊盜罪，累犯，處有期徒刑玖月。應執行有期
徒刑壹年伍月。
    事  實
一、黃源泉與黃煌松係兄弟，其等共同意圖為自己不法之所有，
    基於竊盜之犯意聯絡，分別為下列犯行：
　㈠於民國110年9月4日3時6分許，一同分別騎乘車牌號碼000-00
    00號及MFN-5350號普通重型機車（下依序稱甲、乙機車）進
    入台灣中油股份有限公司（下稱中油公司）位於高雄市林園
    區之「高值化園區」（下稱本案園區）外西側便道，以先推
    由黃源泉以不詳方式踰越本案園區西北角圍牆，並持其所有
    客觀上足以對人之生命、身體、安全構成威脅而可供兇器使
    用之鋸子1支（下稱本案鋸子），鋸斷上開圍牆內之電纜線
    ，再由黃源泉、黃煌松騎車將前開電纜線載離現場之方式，
    共同竊得3條10公尺長之電纜線（價值約新臺幣【下同】3萬
    元）。
　㈡於110年9月6日2時16分許、同日2時55分許，一同分別騎乘甲
    、乙機車進入本案園區外西側便道，以先推由黃源泉以不詳
    方式踰越本案園區西北角圍牆，並持本案鋸子鋸斷前開圍牆
    內之電纜線，再由黃源泉、黃煌松騎車將前開電纜線載離現
    場之方式，共同竊得3條130公尺長之電纜線（價值約40萬元
    ）。
　㈢於110年9月14日2時許，以推由黃源泉至本案園區外小路內溪
    流上放流口電管內，持本案鋸子鋸斷電纜線，再由黃源泉、
    黃煌松分別騎乘甲、乙機車將前開電纜線載離現場之方式，
    共同竊得3條30公尺長之電纜線（價值約9萬元）。
　㈣嗣警方循線調閱監視器畫面後，持本院核發之搜索票到黃源
    泉、黃煌松位於高雄市○○區○○○路00號住處執行搜索，當場
    扣得黃源泉所有之本案鋸子1支，並在高雄市○○區○○路0段00
    0號旁弘羽企業社扣得黃源泉所變賣、已剝除上述㈠至㈢所示
    竊得之電纜線外皮之紅銅線一批（總重46公斤）。
二、案經中油公司訴由高雄市政府警察局林園分局報告臺灣高雄
    地方檢察署檢察官偵查起訴。　　
    理  由
壹、證據能力部分：
一、被告以外之人於檢察事務官、司法警察官或司法警察調查中
    所為之陳述，與審判中不符時，其先前之陳述具有較可信之
    特別情況，且為證明犯罪事實存否所必要者，得為證據，刑
    事訴訟法第159條之2定有明文。是依本條規定，被告以外之
    人於檢察事務官、司法警察官、司法警察調查時所為之陳述
    ，屬傳聞證據，依同法第159條第1項規定，本無證據能力，
    然於具備「特信性」及「必要性」二要件，例外得適用上開
    第159條之2規定，認有證據能力，而得採為證據。查證人黃
    琳軒於警詢中關於事實欄一㈢所示部分所為之陳述，係屬被
    告以外之人於審判外之言詞陳述，與其於審判中所為證述大
    致相符，被告黃煌松並爭執此部分證據能力（見本院卷第57
    頁），是關於事實欄一㈢所示部分，以證人黃琳軒審判中之
    陳述為證據為已足，其先前於警詢時之陳述，自不具證據能
    力。
二、依刑事訴訟法第159條之1第2項規定，被告以外之人於偵查
    中向檢察官所為之陳述，除顯有不可信之情況者外，得為證
    據。查證人黃琳軒於檢察官偵查中以證人身分所為之陳述已
    依法具結（卷附結文見偵卷第135頁），而被告黃煌松並未
    釋明上開陳述有何「顯有不可信之情況」之情事，依前述說
    明自具有證據能力。 
三、其餘本判決後述所引用之傳聞證據，縱無刑事訴訟法第159 
    條之1至第159條之4或其他規定之傳聞證據例外情形，亦因
    檢察官、被告黃煌松於本院準備程序時同意有證據能力（見
    本院卷第57頁），或因當事人於本院調查證據時均知有刑事
    訴訟法第159條第1項不得為證據之情形，而於本案言詞辯論
    終結前均未聲明異議，經本院審酌該等傳聞證據製作時之情
    況，並無違法不當及證明力明顯過低之瑕疵，以之作為證據
    ，應屬適當，依同法第159條之5規定，認該等傳聞證據均有
    證據能力。
貳、實體部分：
一、認定犯罪事實所憑之證據及理由：
  ㈠關於事實欄一㈠、㈡部分：
　⒈被告黃源泉、黃煌松（下稱被告2人）共同意圖為自己不法之
    所有，基於竊盜之犯意聯絡，於事實欄一㈠、㈡所示時間，一
    同分別騎乘甲、乙機車進入本案園區外西側便道，以先推由
    被告黃源泉持其所有本案鋸子1支鋸斷本案園區西北角圍牆
    內之電纜線，再由被告2人騎車將電纜線載離現場之方式，
    共同竊得如事實欄一㈠、㈡所示之電纜線等事實，業經被告黃
    源泉於警詢、偵訊及本院審理時坦承不諱，以及被告黃煌松
    於警詢、本院審理時坦認其有與被告黃源泉共犯上開竊盜犯
    行之事實在卷（見警卷第17至21、25至28頁，偵卷第13至14
    頁，本院卷第35至37、57、96、100、159至163頁），並據
    證人即弘羽企業社負責人黃美燕於警詢及偵查中、證人即中
    油公司員工黃琳軒於警詢、偵訊及本院審理中證述明確（見
    警卷第32至33、58至60頁，偵卷第123至125頁，本院卷第98
    至102頁），復有高雄市政府警察局林園分局搜索扣押筆錄2
    份、扣押物品照片4張、高雄市政府警察局林園分局林園所
    資源回收買入登記簿（下稱本案買入登記簿）1份、現場照
    片8張及監視器影像畫面截圖共36張存卷可參（見警卷第3至
    8、31、35至37、61、76至98頁，本院卷第71至73頁），以
    及本案鋸子1支扣案為憑，是此部分事實先堪認定。至被告2
    人雖於本院審理時一度辯稱本案鋸子是被告黃源泉在現場拾
    得云云，然本案鋸子係在被告2人住處扣得（見警卷第3至5
    頁所附搜索扣押筆錄及扣押物品目錄表），被告黃源泉於警
    詢時亦坦承本案鋸子是其所有而未辯稱係於案發現場拾得（
    見警卷第17頁背面），且衡情本案案發現場剛好有鋸子可供
    被告黃源泉撿拾並供其持之鋸斷電纜線行竊使用之可能性甚
    低，足見被告2人前開辯詞應屬卸責之詞，核無足採。
　⒉又被告黃源泉於警詢、本院審理時陳稱：其有分別於事實欄
    一㈠、㈡所示日期持本案鋸子鋸斷所竊取之電纜線等語在卷（
    見警卷第17至18頁，本院卷第35頁）；證人黃琳軒於本院審
    理時則證稱：這2次失竊的地點都是在西北角圍牆邊，都是
    在園區內，因為圍牆都比人還高，且被鋸斷的電纜在廠區內
    部，所以偷竊的人至少都要攀過圍牆才能竊取裡面的電線等
    詞明確（見本院卷第99、102頁）；而觀諸案發現場照片（
    見警卷第61頁、本院卷第71至73頁），亦顯示事實欄一㈠、㈡
    所示遭鋸斷之電纜線確實位於本案園區圍牆內一情。是本院
    綜合上情，考量事實欄一㈠、㈡所示失竊之電纜線均係在本案
    園區圍牆內遭被告黃源泉以本案鋸子鋸斷，若被告黃源泉未
    以踰越圍牆方式（無論是翻越圍牆進入園區內鋸斷電纜線，
    或僅以工具或手踰越圍牆鋸斷園區內電纜線均屬之）行竊，
    實無從竊得該等電纜線，堪認被告2人共犯如事實欄一㈠、㈡
    所示竊盜犯行，其手法包含推由被告黃源泉以不詳方式踰越
    本案園區西北角圍牆為之甚明。
  ㈡關於事實欄一㈢部分：
　　被告2人雖坦承有於事實欄一㈢所示時間分別騎乘甲、乙機車
    至案發現場，然均矢口否認有何竊得此部分電纜線之犯行，
    被告黃源泉辯稱：110年9月14日我去現場，本來要用相同方
    式偷電纜線，且我已經把電纜線鋸下來，但我們發現附近有
    人，就馬上離開現場，沒有拿電纜線，當天我機車載的是電
    線的塑膠外殼云云；被告黃煌松則辯稱：我去現場時發現現
    場好像有人，所以我跟黃源泉說不要偷了，監視器畫面拍到
    我們機車上載的是我們原本帶去的大型黑色塑膠袋，這次完
    全沒有偷云云。經查：
　⒈關於事實欄一㈢之事實，業經被告黃源泉於警詢、偵訊及本院
    審理時坦承其有於事實欄一㈢所示時間騎機車前往本案園區
    外小路內溪流上放流口電管內，並持本案鋸子鋸斷電纜線之
    行為（見警卷第19頁背面至第20頁，偵卷第13至14、123頁
    ，本院卷第37頁），以及被告黃煌松於警詢、偵訊及本院審
    理時坦認其有騎乘機車與被告黃源泉共同至案發現場之事實
    在卷（見警卷第27頁背面，偵卷第123頁，本院卷第57頁）
    ，並經證人黃琳軒於偵查及本院審理中證述明確（見偵卷第
    124至125頁，本院卷第98至101頁），復有高雄市政府警察
    局林園分局搜索扣押筆錄2份、扣押物品照片4張、本案買入
    登記簿1份、監視器影像畫面截圖共27張附卷可考（見警卷
    第3至8、31、35至37、66至75、99至106頁），且有本院勘
    驗路口監視器影像後所製成勘驗筆錄附件在卷可憑（見本院
    卷第103、111至112頁），暨本案鋸子1支扣案為證，是此部
    分事實亦堪認定。
  ⒉被告2人雖分別以前詞置辯，然經本院勘驗案發當日路口監視
    器影像後，其勘驗結果略為：110年9月14日2時15分51秒至5
    6分，可見被告2人一前一後各騎乘一輛機車經過沿海路與文
    賢南路口，第一輛機車腳踏板上可見有載運以黑色塑膠袋所
    包裝之物品，該物品長度突出車身，騎乘第二輛機車之被告
    （即被告黃源泉，此經被告2人陳述在卷【見本院卷第103頁
    】）則因腳踏板上載運黑色塑膠袋物品之體積非小而須將兩
    腳張開放在所載運物品兩側；同日2時15分58秒至2時16分，
    可見被告2人仍一前一後各騎乘一輛機車經過文賢南路162巷
    口，兩輛機車載運物品情形同前，此時可見被告2人機車車
    牌均以口罩遮掩等情（見本院卷第111至112頁），是被告2
    人於前往事實欄一㈢所示地點後之返家途中，確有分工載運
    物品離開現場，且其等上開載運物品之長度、體積，核與載
    運以黑色塑膠袋包裹之電纜線可能顯示之外觀情狀大致相符
    ，而被告2人以口罩遮掩車牌之行為，亦與竊得物品後為避
    免警方追查之掩飾犯行舉止相當，足認被告2人確有將被告
    黃源泉以本案鋸子所鋸斷如事實欄一㈢所示電纜線搬離現場
    而竊得該等電纜線無訛。被告黃源泉雖辯稱其所載運物品係
    電纜線的外殼云云，惟被告2人既均辯稱因發現現場附近有
    他人始未拿走電纜線，則其等何須甘冒遭他人查獲之風險費
    力將電纜線外殼剝除後再將較無價值之外殼搬離現場？是被
    告黃源泉前開辯詞實有違常情，反益徵被告2人辯稱唯恐犯
    行遭人發現，故未將電纜線搬離現場云云，乃事後卸責之詞
    ，不足採信。
　㈢綜上所述，被告2人辯稱其等未竊得事實欄一㈢所示電纜線云
    云，核無足採。從而，被告2人本案犯行事證明確，其等所
    為3次加重竊盜犯行均堪以認定，應依法論科。
二、論罪科刑： 
　㈠按刑法第321條第1項第3款之攜帶兇器竊盜罪，係以行為人攜
    帶兇器竊盜為其加重條件，此所謂兇器，其種類並無限制，
    凡客觀上足對人之生命、身體、安全構成威脅，具有危險性
    之兇器均屬之，且祇須行竊時攜帶此種具有危險性之兇器為
    已足，並不以攜帶之初有行兇之意圖為必要。查被告2人為
    事實欄一㈠至㈢所示犯行，均推由被告黃源泉使用本案鋸子鋸
    斷電纜線以行竊，業經認定如前，而觀諸本案鋸子乃金屬材
    質（此有警卷第8頁所附扣押物品照片可參），且可供被告
    黃源泉持以鋸斷電纜線，堪認其質地堅硬銳利，倘持以揮擊
    ，客觀上足對人之生命、身體、安全構成危害，揆諸前開說
    明，自屬刑法第321條第1項第3款所稱之兇器。
　㈡次按踰越牆垣竊盜者，應論以刑法第321條第1項第2款之踰越
    牆垣竊盜罪，並不以有人居住之住宅、或有人居住之建築物
    為限（最高法院75年度台上字第6406號、87年度台非字第35
    號、89年度台非字第480號判決意旨參照）；又刑法第321條
    第1項第2款之「踰越牆垣」，不以身體全部或一部越入為要
    件，只須使門窗牆垣失其保障安全之效用為已足，如以手伸
    入窗戶，或於圍牆或門窗外，以竹竿將牆內或室內之衣服財
    物勾取而去，使此等安全設備失去防閑之效用，即可成立本
    款之罪（最高法院42年台上字第359號判決意旨參照）。查
    被告2人為如事實欄一㈠、㈡所示竊盜犯行，其手法包含推由
    被告黃源泉以不詳方式踰越本案園區西北角圍牆為之一節，
    已如前述，則依上開說明，其踰越方式不論係翻越本案園區
    圍牆或僅以工具或手踰越圍牆鋸斷電纜線，均構成刑法第32
    1條第1項第2款之「踰越牆垣」要件。因此，縱然被告2人於
    本院審理中辯稱未以攀爬圍牆方式犯事實欄一㈠、㈡所示犯行
    等語（見本院卷第163頁）屬實，仍對於其等推由被告黃源
    泉以本案鋸子鋸斷圍牆內電纜線之行為，已符合上述「踰越
    牆垣」加重事由一節不生影響，附此敘明。
　㈢核被告2人如事實欄一㈠、㈡所為，均係犯刑法第321條第1項第
    2、3款之攜帶兇器踰越牆垣竊盜罪（起訴書雖漏未論及踰越
    牆垣之加重要件，然此部分業經公訴檢察官當庭補充論告，
    並經本院補充告知此部分罪名【見本院卷第102、107頁】，
    自得就此部分併予審理）；如事實欄一㈢所為，係犯刑法第3
    21條第1項第3款攜帶兇器竊盜罪。被告2人就事實欄一㈠至㈢
    所示犯行，有犯意聯絡、行為分擔，應論以共同正犯。又被
    告2人所為上開3次犯行，犯意各別，行為互殊，應予分論併
    罰。
　㈣刑之加重部分：
  ⒈被告黃源泉前因竊盜、施用毒品等案件，分別經臺灣屏東地
    方法院以103年度易字第605號判決判處有期徒刑8月確定、
    本院以103年度審易字第2439號判決判處有期徒刑6月確定、
    臺灣高等法院高雄分院（下稱高雄高分院）以104年度上易
    字第612號判決判處有期徒刑7月、5月確定、本院以104年度
    審易字第2682號判決判處有期徒刑3月、7月確定，前開各罪
    嗣經本院以105年度聲字第3626號裁定應執行有期徒刑2年6
    月確定（下稱甲案）；復因竊盜、施用毒品等案件，分別經
    本院以105年度易字第756號判決判處有期徒刑5月、4月（2
    罪）、3月（3罪）、2月（2罪）確定、本院以104年度簡字
    第3380號判決判處有期徒刑6月確定、本院以104年度審易字
    第2253號判決判處有期徒刑7月確定，前開各罪嗣經本院以1
    06年度聲字第2557號裁定應執行有期徒刑2年確定（下稱乙
    案），上開甲、乙案接續執行，於107年11月12日縮短刑期
    假釋出監並付保護管束，嗣於108年10月16日假釋期滿未經
    撤銷，未執行之刑以已執行完畢論等情，有臺灣高等法院被
    告前案紀錄表1份在卷可參，是其於有期徒刑執行完畢後5年
    內，故意再犯本案有期徒刑以上之各罪，均為累犯。
  ⒉被告黃煌松前因竊盜、施用毒品等案件，分別經本院以105年
    度易緝字第17號判決判處有期徒刑7月、7月確定、本院以10
    5年度易字第756號判決判處有期徒刑4月、3月、2月、4月確
    定、本院以104年度簡字第3902號判決判處有期徒刑6月確定
    、臺灣南投地方法院以105年度審易字第342號判決判處有期
    徒刑9月確定，前開各罪嗣經本院以107年度聲字第916號裁
    定應執行有期徒刑1年11月確定（下稱甲案）；復因竊盜、
    施用毒品等案件，分別經本院以102年度簡字第2401號判決
    判處有期徒刑6月確定、本院以106年度易字第106號判決判
    處有期徒刑5月（嗣經高雄高分院以106年度上易字第387號
    判決上訴駁回而確定），前開各罪嗣經高雄高分院以107年
    度聲字第36號裁定應執行有期徒刑10月確定（下稱乙案）；
    又因竊盜、施用毒品等案件，分別經本院以106年度審易字
    第996號判決判處有期徒刑8月確定、本院以105年度審易字
    第1568號判決判處有期徒刑6月確定、本院以106年度易字第
    106號判決判處有期徒刑8月（共2罪）、7月（前2罪嗣經高
    雄高分院以106年度上易字第387號判決上訴駁回而確定，第
    3罪因當事人未上訴而確定），前開各罪嗣經本院以107年度
    聲字第96號裁定應執行有期徒刑2年6月確定（下稱丙案），
    上開甲、乙、丙案接續執行，於108年8月12日縮短刑期假釋
    出監並付保護管束，嗣於109年10月5日假釋期滿未經撤銷，
    未執行之刑以已執行完畢論等情，有臺灣高等法院被告前案
    紀錄表1份在卷可參，是其於有期徒刑執行完畢後5年內，故
    意再犯本案有期徒刑以上之各罪，均為累犯。
　⒊司法院釋字第775號解釋文及理由之意旨，係指構成累犯者，
    不分情節，一律加重最低本刑，於不符合刑法第59條所定要
    件之情形下，致生行為人所受之刑罰超過其所應負擔罪責之
    個案，不符罪刑相當原則、比例原則。於此範圍內，在修正
    前，為避免發生上述罪刑不相當之情形，法院就該個案應裁
    量是否加重最低本刑；依此，該解釋係指個案應量處最低法
    定刑、又無法適用刑法第59條在內減輕規定之情形，法院應
    依此解釋意旨裁量不予加重最低本刑（最高法院108年度台
    上字第338號判決意旨參照）。本院審酌被告2人前開累犯情
    形及本案犯罪情節後，認並無該解釋意旨所指情事，故被告
    2人本案所犯各罪仍均應依刑法第47條第1項規定加重其刑。
　㈤爰以行為人之責任為基礎，審酌被告2人非無謀生能力，竟不
    思以正當途徑賺取財富而共同為本案竊盜犯行，危害社會治
    安及侵害他人財產法益，所為實不足取；惟念及被告2人於
    本院審理中與告訴人中油公司達成調解，被告2人同意連帶
    給付告訴人45萬元，其等並已依約給付第一期賠償金共2萬
    元（被告2人各給付1萬元）予告訴人一情，有調解筆錄、刑
    事陳報狀、匯款申請書代收入傳票在卷可稽（見本院卷第15
    3至154、173、175頁），是被告2人犯罪所生損害稍有減輕
    ；兼衡被告2人犯罪手法、竊取物品之價值、犯行所生危害
    、坦認部分犯行而否認部分犯行之犯後態度、其等於本院審
    理時自陳之智識程度與生活經濟狀況（詳見本院卷第171頁
    ）、素行（詳見卷附臺灣高等法院被告前案紀錄表；構成累
    犯部分均不予重複評價）等一切情狀，分別量處如主文第一
    、三項所示之刑。再依罪責相當及特別預防之刑罰目的，具
    體審酌被告2人本案整體犯罪過程之各罪關係（數罪間時間
    、空間、法益之異同性、所侵害法益之專屬性或同一性、數
    罪對法益侵害之加重效應等），暨多數犯罪責任遞減原則等
    情綜合判斷，就被告2人所犯各罪，分別定應執行刑如主文
    第一、三項所示。
三、沒收部分：
　㈠按刑法上之「責任共同原則」，僅在處理共同犯罪參與關係
    中責任之認定，與犯罪工具物之沒收重在犯罪預防並遏止犯
    罪係屬兩事，不得混為一談，故最高法院往昔就共同正犯間
    犯罪工具物必須重複諭知之相關見解，已不再援用，改為犯
    罪工具物須屬被告所有，或被告有事實上之處分權時，始得
    在該被告罪刑項下併予諭知沒收，至於非所有權人，又無共
    同處分權之共同正犯，自無庸在其罪刑項下諭知沒收（最高
    法院108年度台上字第2554號判決意旨參照）。查扣案之本
    案鋸子1支，為被告黃源泉所有，並屬供其為事實欄一㈠至㈢
    所示犯行所用之物，業經認定如前，依卷內證據亦無從認定
    被告黃煌松對本案鋸子有何共同處分權，依前開說明，僅須
    依刑法第38條第2項前段規定，對被告黃源泉宣告沒收；又
    沒收已非從刑而具有獨立性，為使判決主文更簡明易懂，爰
    參酌最高法院106年度台上字第386號、108年度台上字第161
    1號判決意旨，另立一項如主文第二項所示合併為本案沒收
    宣告之諭知。 
　㈡另被告2人所竊得之電纜線（經剝除外皮後之紅銅線）已全數
    交由被告黃源泉變賣並得款4,000元，且全數分由被告黃源
    泉取得一節，業經被告2人陳述在卷（見警卷第27頁背面至
    第28頁，本院卷第37、106至107頁），並經證人黃美燕於警
    詢及偵訊時證述明確（見警卷第32至33頁，偵卷第123頁）
    ，且有本案買入登記簿存卷可參（見警卷第31頁），卷內復
    無其他事證可認被告2人尚有留存竊得之電纜線未變賣或取
    得高於上述金額之變賣所得，依罪疑有利被告原則，應認被
    告2人本案所竊得之電纜線，已全數交由被告黃源泉變賣後
    得款4,000元，並由被告黃源泉一人取得該筆4,000元，且因
    卷內無證據足證被告黃源泉有將款項朋分給被告黃煌松，應
    認被告黃煌松為本案犯行實際上無犯罪所得。另考量被告黃
    源泉於本院審理期間已與告訴人達成調解，並同意與被告黃
    煌松連帶給付告訴人45萬元，被告黃源泉復已給付告訴人1
    萬元完畢，此金額已高於被告黃源泉上述變賣竊得財物所得
    金額，是被告黃源泉雖未將本案電纜線原物返還告訴人，然
    衡以刑法就犯罪所得沒收之目的，僅在剝奪犯罪行為人因犯
    罪之不當利得，回復既有合法之財產秩序，並非科以刑罰，
    且被告黃源泉已支付相當金額賠償金，而遭被告黃源泉變賣
    之紅銅線業經警方扣案後全數發還告訴人員工領回（此有警
    卷第35至37、42頁所附搜索扣押筆錄、贓物認領保管單在卷
    足按）等情狀，本院認若再就被告黃源泉前開犯罪所得予以
    宣告沒收，實有過苛之虞，爰依刑法第38條之2第2項規定，
    不予宣告沒收或追徵。
  ㈢至扣案之上衣2件，雖經被告黃源泉於警詢時供稱分屬被告2
    人所有，且其中1件為其為竊盜犯行時所穿衣服（見警卷第1
    7頁背面），然觀諸卷附監視器影像畫面截圖（見警卷第66
    至106頁），未見被告2人確有穿著扣案上衣為本案犯行之畫
    面，是尚難認定被告2人確有穿著扣案上衣犯案。又縱使被
    告2人有穿著扣案上衣為本案犯行，考量衣物僅為日常穿著
    物品，欠缺刑法上之重要性，依刑法第38條之2第2項規定，
    不予宣告沒收。
四、不另為無罪諭知部分：
    公訴意旨雖認被告2人於事實欄一㈢所示時地，尚竊得1條接
    地線約10公尺等語。然訊據被告2人堅詞否認有竊得此部分
    接地線，均辯稱：我們在110年9月14日只有到事實欄一㈢所
    示電管處，沒有去其他地方行竊，也沒有偷到接地線等語。
    經查：
  ㈠證人黃琳軒於本院審理時具結證稱：失竊的接地線是在本案
    園區之西北角園區內，但因為110年9月6日後到14日間某日
    接地線施作後，我都沒有去巡視，所以不確定接地線是否是
    在110年9月14日被偷的等語（見本院卷第101、108頁），是
    證人黃琳軒亦無法確認上開接地線係在110年9月14日遭竊，
    且其失竊地點亦非公訴意旨所指之本案園區外小路內溪流上
    放流口電管內，則被告2人是否確有於110年9月14日為公訴
    意旨所稱竊取前述接地線之犯行，已有疑慮。
  ㈡再自卷附與事實欄一㈢所示犯行相關之監視器錄影畫面截圖（
    見警卷第67至75、99至106頁）觀之，亦未見被告2人在本案
    園區西北角圍牆內現場行竊之畫面，是被告2人於110年9月1
    4日是否尚有另外至本案園區西北角圍牆處竊取前述接地線
    ，確有疑問。
　㈢從而，在卷內無其他事證足認被告2人於事實欄一㈢所示時地
    ，除竊得事實欄一㈢所示電纜線外，尚有額外竊得前述公訴
    意旨所指接地線之情形下，基於罪疑有利被告原則，本院不
    得遽為不利被告2人之認定，本應就此部分為無罪之諭知，
    惟公訴意旨認前述接地線遭竊部分若成立犯罪，核與本院前
    已認明之事實欄一㈢所示被告2人竊取電纜線犯行間，具有一
    罪關係，爰就此部分不另為無罪之諭知。
據上論斷，應依刑事訴訟法第299條第1項前段，判決如主文。
本案經檢察官盧葆清提起公訴，檢察官范文欽到庭執行職務。
中　　華　　民　　國　　111 　年　　4 　　月　　13　　日
                  刑事第五庭    法　官  林明慧
以上正本證明與原本無異。
如不服本判決應於收受判決後20日內向本院提出上訴書狀，並應
敘述具體理由。其未敘述上訴理由者，應於上訴期間屆滿後20日
內向本院補提理由書(均須按他造當事人之人數附繕本)「切勿逕
送上級法院」。
因疫情而遲誤不變期間，得向法院聲請回復原狀。
中　　華　　民　　國　　111 　年　　4 　　月　　13　　日
                                書記官  鄭永媚
附錄本判決論罪科刑法條：
中華民國刑法第321條
犯前條第1 項、第2 項之罪而有下列情形之一者，處6 月以上5
年以下有期徒刑，得併科50萬元以下罰金：
一、侵入住宅或有人居住之建築物、船艦或隱匿其內而犯之。
二、毀越門窗、牆垣或其他安全設備而犯之。
三、攜帶兇器而犯之。
四、結夥三人以上而犯之。
五、乘火災、水災或其他災害之際而犯之。
六、在車站、港埠、航空站或其他供水、陸、空公眾運輸之舟、
    車、航空機內而犯之。
前項之未遂犯罰之。